【裁判字號】    99,審訴,283
【裁判日期】    990517
【裁判案由】    違反毒品危害防制條例
【裁判全文】
臺灣新竹地方法院刑事宣示判決筆錄     99年度審訴字第283號
公  訴  人  臺灣新竹地方法院檢察署檢察官
被      告  甲○○
指定辯護人  本院公設辯護人乙○○
上列被告因違反毒品危害防制條例案件，檢察官提起公訴（99年
度毒偵字第396 號）後，聲請改依協商程序而為判決，本院於中
華民國99年5月17日下午4時，在本院刑事第十一法庭宣示判決，
出席職員如下：
                審判長法  官  劉兆菊
                      書記官  林兆嘉
                      通  譯  楊長育
法官起立朗讀判決主文、犯罪事實要旨、處罰條文，及告以上訴
限制、期間並提出上訴狀之法院，且諭知記載其內容：
一、主  文：
    甲○○施用第一級毒品，累犯，處有期徒刑柒月。又施用第
    二級毒品，累犯，處有期徒刑陸月；扣案之第二級毒品甲基
    安非他命包（毛重共計肆點壹陸公克），均沒收銷燬之。
    應執行有期徒刑拾月；扣案之第二級毒品甲基安非他命包
    （毛重共計肆點壹陸公克），均沒收銷燬之。
二、犯罪事實要旨：
（一）甲○○前於民國88年間，因施用第二級毒品案件，經本院
      於88年3月26日以88年度毒聲字第544號裁定送觀察、勒戒
      後，認無繼續施用毒品之傾向，於88年5 月28日執行完畢
      釋放出所，經臺灣新竹地方法院檢察署檢察官於88年5 月
      30日以88年度偵字第2150號為不起訴處分確定；又於同年
      間，因施用第二級毒品案件，經本院於88年12月31日以88
      年度毒聲字第2756號裁定送觀察、勒戒後，認有繼續施用
      毒品之傾向，再經臺灣臺東地方法院於89年5月3日以89年
      度毒聲字第218 號裁定令入戒治處所施以強制戒治，嗣經
      停止戒治出所，所餘戒治期間交付保護管束，嗣於90年5
      月2 日戒治期滿，保護管束未經撤銷以已執行完畢論；刑
      責部分則經臺灣臺東地方法院於89年7 月4 日以89年度東
      簡字第206 號判決判處有期徒刑5 月確定，於93年1 月20
      日縮刑假釋出監，所餘刑期交付保護管束，並於93年7 月
      13日縮刑期滿，保護管束未經撤銷以已執行完畢論（尚不
      構成累犯）。
（二）甲○○復於94年間，因連續施用第一級毒品案件，經本院
      於94年9月29日以94年度訴字第610號判決判處有期徒刑10
      月確定；又於94年間，因連續施用第二級毒品案件，經本
      院於94年10月31日以94年度易字第301 號判決判處有期徒
      刑10月確定；又於94年間，因竊盜案件，經臺灣高等法院
      於95年10月26日以95年度上易字第1646號判決判處有期徒
      刑2 年確定；上揭連續施用第一、二級毒品案件嗣經本院
      於96年7月30日以96年度聲減字第706號裁定均減為有期徒
      刑5 月，併與不予減刑之上揭竊盜案件定應執行刑有期徒
      刑2年10月確定，甫於97年3月1日縮刑期滿執行完畢。
（三）詎甲○○仍不知悔改，於前開強制戒治執行完畢釋放後，
      再因施用毒品經追訴處罰，5 年內復基於施用第一級毒品
      海洛因之犯意，於99年2 月20日中午1 、2 時許，在新竹
      市○○○路上某海產店內，以將第一級毒品海洛因摻於香
      菸內點燃後吸取煙霧之方式，非法施用第一級毒品海洛因
      1 次。另基於施用第二級毒品甲基安非他命之犯意，於99
      年2 月21日晚間9 時許，在新竹縣新豐鄉新豐村7 鄰207
      號，以將第二級毒品甲基安非他命置於玻璃球吸食器（未
      扣案）燒烤後吸取煙霧之方式，非法施用第二級毒品甲基
      安非他命1 次。嗣因甲○○另涉竊盜案件，為警於99年2
      月21日晚間9 時50分許，持臺灣新竹地方法院檢察署檢察
      官核發之拘票前往上址執行拘提而查獲，並當場在甲○○
      右褲口袋內扣得所有之第二級毒品甲基安非他命3 包（毛
      重共計4.16公克）；復經甲○○同意採集其尿液送驗後，
      結果呈嗎啡、安非他命、甲基安非他命陽性反應，始查悉
      上情。
（四）案經新竹市警察局第三分局報告臺灣新竹地方法院檢察署
      檢察官偵查起訴後，經檢察官聲請認罪協商判決，由本院
      合議庭裁定由受命法官獨任改依協商程序而為判決。
三、處罰條文：
    毒品危害防制條例第10條第1項、第2項、第18條第1項前段
    ，刑法第11條、第47條第1項、第51條第5款。
四、沒收銷燬：至為警所扣得之第二級毒品甲基安非他命3 包（
    毛重共計4.16公克），屬毒品危害防制條例第2條第2項第2
    款所定之第二級毒品，均係違禁物，應依毒品危害防制條例
    第18條第1項前段規定，均諭知沒收銷燬之。
五、協商判決除有刑事訴訟法第455條之4第1項第1款於本訊問程
    序終結前，被告撤銷協商合意或檢察官撤回協商聲請者；第
    2款被告協商之意思非出於自由意志者；第4款被告所犯之罪
    非第455條之2第1項所定得以協商判決者；第6款被告有其他
    較重之裁判上一罪之犯罪事實者；第7 款法院認應諭知免刑
    或免訴、不受理者情形之一，及違反同條第2 項「法院應於
    協商合意範圍內為判決；法院為協商判決所科之刑，以宣告
    緩刑或2 年以下有期徒刑、拘役或罰金為限」之規定者外，
    檢察官與被告均不得上訴。
六、如有前項得上訴之情形，得自收受宣示判決筆錄送達之日起
    10日內，向本院提出上訴書狀，上訴於第二審法院。
本案經檢察官洪期榮到庭執行職務。
中    華    民    國    99    年    5     月    17    日
                  刑事第九庭    書  記  官  林兆嘉
                                審判長法官  劉兆菊
以上筆錄正本係照原本作成。
中    華    民    國    99    年    5     月    17    日
                                書  記  官  林兆嘉
附錄本案論罪科刑法條：
毒品危害防制條例第10條
施用第一級毒品者，處6月以上5年以下有期徒刑。
施用第二級毒品者，處3年以下有期徒刑。

司法院資訊處製作；財團法人民間司法改革基金會備份。
